臺灣桃園地方法院民事裁定
110年度亡字第45號
聲  請  人  關國成  
相  對  人  關賜仁    失蹤前最後住所：桃園縣龜山鄉龍壽村

上列聲請人聲請宣告相對人死亡事件，本院裁定如下：
    主  文
宣告關賜仁（男，民國00年0月00日生，失蹤前最後住所：桃園
縣○○鄉○○○00號））於民國五十八年五月二十三日下午十二時死
亡。
聲請程序費用由相對人關賜仁之遺產負擔。
    理  由
一、聲請意旨以：聲請人係相對人即失蹤人關賜仁之胞弟，相對
    人於民國48年5 月23日出境前往新加坡後未歸，下落不明，
    失蹤至今未尋獲，失蹤迄今已逾7 年，且前經聲請本院准以
    110年度亡字第45號公示催告，並刊登新聞紙在案，現申報
    期間屆滿，未據失蹤人陳報其生存或知失蹤人生死者陳報其
    所知。為此，爰依法聲請准予宣告相對人死亡等語。
二、經查，聲請人主張之前揭事實，業據提出與其所述相符之臺
    灣省桃園縣戶籍登記簿、村里長證明各1分為證。又經本院
    依職權調取失蹤人之入出境查詢結果、戶籍資料、在監在押
    紀錄表等，均查無相對人出面辦理或存在之紀錄。復經桃園
    市政府警察局龜山分局函覆經查詢受理報案系統失蹤人口資
    料，並無民眾「關賜仁」之失蹤協尋紀錄等情，此有該局11
    0年5月28日山警分防字第1100018689號函附卷可參，且據桃
    園○○○○○○○○○○○○函覆經運用戶役政資訊系統查詢，查無關賜
    仁之身分證字號資料。且依據所提供之戶籍資料記載，關賜
    仁於48年5月23日出境前往新加坡，54年7月23日補辦除戶等
    情，此有該所110年5月4日桃市龜戶字第1100003591號函及
    所附戶籍資料存卷可佐。綜上事證，堪認聲請人主張相對人
    自48年5月23日出境後，即已不知去向，無人知曉其生死等
    情為真實。
三、按依我國於72年1月1日修正公布施行之現行民法總則施行法
    第3條第3項規定：修正之民法總則第8條規定（71年1月4日
    修正公布，72年1月1日施行），於民法總則施行後修正前失
    蹤者，亦適用之，但於民法總則修正前，其情形已合於修正
    前民法總則第8條之規定者，不在此限。又依71年1月4日修
    正前民法第8條規定：失蹤人失蹤滿10年或為70歲以上者失
    蹤滿5年或為遭遇特別災難者失蹤滿3年後，得由利害關係人
    向法院聲請為死亡之宣告。而71年1月4日修正後之民法第8
    條第1項、第2項則規定：失蹤人失蹤滿7年後，法院得因利
    害關係人或檢察官之聲請，為死亡之宣告；失蹤人為80歲以
    上者，得於失蹤滿3年後，為死亡之宣告。準此，失蹤人自
    失蹤時起至72年1月1日止，已合於修正前民法總則第8條第1
    項所定10年之失蹤期間，則依前揭民法總則施行法第3條第3
    項但書之規定，不適用71年1月4日修正後民法總則之規定，
    反之，若失蹤人自失蹤時起至72年1月1日止，未合於修正前
    民法總則第8條第1項所定10年之失蹤期間，自應適用修正後
    民法總則第8條第1項所定7年之失蹤期間。次按宣告死亡之
    裁定應確定死亡之時。受死亡宣告者，以判決內所確定死亡
    之時，推定其為死亡。前項死亡之時，應為前條各項所定期
    間最後日終止之時，但有反證者，不在此限，家事事件法第
    159條第1項、民法第9條分別定有明文。
四、經查，相對人為34年4月19日生，自48年5月23日起出境後失
    蹤，下落不明，於失蹤時為14歲，迄今生死不明，經本院公
    示催告在案，今申報期已屆滿，未據失蹤人陳報其生存或知
    其生死者陳報其所知，而聲請人為相對人之胞弟，其於相對
    人失蹤滿10年後，聲請對之為死亡宣告，揆諸上揭規定，自
    屬有據。又相對人係於48年5月23日出境後失蹤，計至58年5
    月23日屆滿10年，自應推定相對人於是日下午12時為死亡之
    時，准予依法宣告。
五、依家事事件法第154 條第3 項，裁定如主文。 
中　　華　　民　　國　　111 　年　　1 　　月　　27　　日
                   家事法庭     法  官　姚重珍
以上正本係照原本作成。
如對本裁定抗告須於裁定送達後10日內向本院提出抗告狀，並繳
納抗告費新臺幣1,000元。
中　　華　　民　　國　　111 　年　　1 　　月　　28　　日
                                書記官　王小萍